臺灣新竹地方法院刑事判決　　　　　　　　　　　　　九十年度易字第一七號
　　公　訴　人　臺灣新竹地方法院檢察署檢察官
　　被　　　告　丙○○
　　　　　　　　己○○
　　　　　　　　丁○○
右列被告等因恐嚇取財等案件，經檢察官提起公訴（九十年度偵字第四五三七、第六
二一０號、九十年度偵緝字第二三七號），本院判決如左‥
    主  文
丙○○共同連續意圖為自己不法之所有，以恐嚇使人將本人之物交付，處有期徒刑捌
月。扣案之如附表三、四所示之物均沒收。並於刑之執行完畢或赦免後，令入勞動場
所強制工作壹年。
己○○共同連續意圖為自己不法之所有，以恐嚇使人將本人之物交付，累犯，處有期
徒刑壹年。扣案之如附表三、四所示之物均沒收。並於刑之執行完畢或赦免後，令入
勞動場所強制工作壹年。
丁○○共同連續意圖為自己不法之所有，以恐嚇使人將本人之物交付，處有期徒刑壹
年拾月，扣案之如附表三、四、五所示之物均沒收，並於刑之執行完畢或赦免後，令
入勞動場所強制工作壹年；又收受贓物，處有期徒刑肆月。應執行有期徒刑貳年。扣
案之如附表三、四、五所示之物均沒收，並於刑之執行完畢或赦免後，令入勞動場所
強制工作壹年。
    事  實
一、己○○曾於民國八十二年間，因竊盜案件，經本院判處有期徒刑八月，於八十五
    年九月三十日執行完畢。其自九十年六月間開始，與丁○○、乙○○（另由台灣
    台南地方法院審理）基於意圖竊取他人之自小客車後以向車主恐嚇取財之共同犯
    意聯絡，三人先出資，由乙○○向不詳姓名之不知情人士購買之方式取得人頭帳
    戶。同年七月間再夥同丙○○，基於共同意圖為自己不法之所有之概括犯意，己○○、丁○○及乙○○於附表一所示編號一至十一所示時地；丙○○、己○○、
    乙○○、丁○○，於附表一所示編號十二至二十四號之時地，持丁○○及乙○○
    所有，客觀上可供作凶器使用之六角扳手、電動螺絲起子、老虎鉗、萬能鉗及扳
    手等工具，每次由上開二至四人共同開車伺機找尋目標，並由丙○○、己○○在
    旁把風，乙○○或丁○○下車，先以前揭工具將車門及車鎖撬開，並從車內取得
    車主之聯絡電話，竊取後再換上原先竊得或丁○○偽造（詳後述）之不詳車牌後
    ，將車停放路旁，足生損害於管理機關及汽車所有人。當日或翌日由己○○或乙○○以電話向車主威脅索取如附表一所示，新台幣（下同）三萬至十二萬元不等
    之贖款，致車主心生畏怖，先後將不等金錢匯入如附表一所示之人頭帳戶，亦有
    部分車主並未匯款而未遂，如車主已付贖款，則將車開往特定地點通知車主領回
    ，如車主不付款，則將車棄置路旁。車主匯款後，再由乙○○前往提款機領得贖
    款後，由四人平分。又己○○、丙○○、丁○○於九十年七月二十七日在新竹縣
    竹北市縣○○街前，原預啟動前所竊取贓車時，經警查獲，並扣得丁○○與乙○○所竊取車牌ＪＯ─五三五七車牌二面（詳後述）、車號三Ｆ─八八八一號車輛
    、附表三所示作案工具物品及贓款十萬八百元。惟丁○○於上開查獲時地當場逃
    逸，並夥同乙○○承前犯意，於附表一所示之編號二十五時地，竊取甲○○所有
    之車輛後由丁○○以電話恐嚇贖款十萬元，因被害人未匯款而未遂。
（二）另丁○○夥同乙○○承前竊盜之概括犯意，基於意圖為自己不法所有之共同犯
      意，持如附表四所示客觀可供作兇器使用之工具，先後於附表二所示時地，竊
      取車牌十四面。（起訴書於此誤載為二面，且於被害人戊○○車牌失竊時間記
      載有誤，應更正竊取為九十年七月上旬）
（三）丁○○於九十年六月間，基於概括之犯意，在不詳地點先選定車牌號碼，然後
      以工具將在不詳時地竊得之車牌切割、焊接後烤漆，以此方式偽造車牌計有車
      號：Ｌ七─九五七九號、ＬＰ─八八九六號、Ｍ八─五八五三號、Ｅ九─五五
      二五號、Ｂ七─九二五六號、Ｗ八─九五八六號、Ｗ四─四二五二號車牌各二
      面，共十四面車牌（七組，即附表五），足生損害於車輛管理機關及汽車所有
      人。
（四）又丁○○明知車牌號碼為Ｙ三─五五六八號自用小客車係贓車（原為詹銘璋所
      有，於九十年十月十三日，在台中市○○路○段一百四十巷三十四號前，遭不
      詳人士以強盜方式取得），仍於十月十八日十八時許，在台中縣大里市某處，
      向林祐祺（此部分另由警調查中）借用該自用小客車，而收受贓物。並於當日
      駕駛該車輛，邀約乙○○、戴明增（業經檢察官另為不起訴處分）開車出遊，
      於十月十九日十七時，在新竹市○○路一四五巷內經警查獲，並扣得車上行動
      電話五支、偽造之如附表五所示車牌七組共十四面（其中Ｗ八─九五八六號二
      面車牌係懸掛在前詹銘璋所有、車號Ｙ三─五五六八號自用小客車上、其他六
      組車牌係置於車內）及附表四之竊盜工具一批暨車門鎖（連鑰匙）八組等物。
二、案經新竹市警察局移送及新竹縣警察局竹東分局報請台灣新竹地方法院檢察署檢
    察官偵辦。
    理    由
壹、
一、訊據被告丁○○對於其於附表一之時、地竊取車輛以恐嚇取財之事實於偵查中及
    審理時均坦承不諱（參九十年偵字第四五三七號偵查卷第四一六頁至第四二二頁
    、第四三三頁至第四三五頁及本院九十一年一月十七日之審理筆錄）。被告丙○○及己○○雖固不否認曾竊取自小客車以恐嚇取財之事實，惟被告丙○○辯稱未
    詳記每一犯案之時地；被告己○○則辯稱未參與附表一編號十一及二十二部分，
    因未使用該帳號云云。然查有關附表一之事實，業經被告己○○及丙○○分於偵
    查及審理時坦認係分別從九十年六月及七月間開始為之，且竊取多達十餘多件（
    參九十年偵字第四五三七號偵查卷第一九九頁、二００頁及本院九十年十一月二
    十七日及一月八日之訊問筆錄），且對附表一之犯罪事實分於警訊及偵查中坦承
    不諱（參上開偵查卷第四五三七號偵查卷第二十七頁、第一七五頁、第一七八頁
    、第二二一頁至第二二二頁、第二九三頁至三０一頁、第四０六頁反面、第四０
    七頁、第四七四頁反面），又參諸附表一編號十八、二十三、二十四及二十五之
    失竊車輛係被告己○○及丁○○於查獲時帶同警方查獲（參上開偵查卷第二十六
    頁背面及九十年偵字第六二一０號偵查卷第一二頁）等，核與附表一之被害人分
    於警訊及偵查中之指訴情節相符，並有被害人之匯款單、人頭帳戶傅鈺婷（於郵
    政管理局開立帳號0000000000000號帳戶）田儒勳（於萬通銀行台
    北分行開立帳號00000000000000號帳戶）及李國義（於亞太銀行
    新竹分行開立帳號0000000000000號帳號）之帳戶交易明細交易資
    料可稽。而共犯乙○○前往提款機提款時，所拍攝之照片數幀，復為共犯乙○○
    自承不諱，並有扣案之如附表三、四所示竊車工具可證。另參附表一之被害情節
    均與被告作案手法一致，足認上開犯罪均分為被告等共同為之，故被告己○○及
    丙○○所辯尚不足採。被告等犯行應堪認定，自應依法予以論罪科刑。
二、訊據被告丁○○對於上揭犯罪事實（二）、（三）及（四），有關竊取附表二之
    車牌、偽造車牌及收受贓物之事實，均坦承不諱（參九十年偵字第六二一０號偵
    查卷第十一頁、第十二頁、第六十七頁及本院九十一年一月十七日之審理筆錄）
    ，核與附表二之被害人於警訊時之指訴情節相符，並經共犯乙○○自承不諱（參
    九十年偵字第六二一０號偵查卷第十四至十七頁、第六八至六九頁），且有贓證
    物品認領保管收據在卷、偽造十四面車牌及如附表四所示之竊盜工具扣案可證，
    被告丁○○之犯行洵堪認定，應依法論罪科刑。
貳、
一、核被告丁○○、丙○○、己○○就事實欄一即附表一所示之犯行，均係犯刑法第
    三百二十一條第一項第三款、第四款之加重竊盜罪；而渠等竊取被害人車輛後要
    求贖車，依社會一般觀念衡量，均使被害人因恐車輛遭毀損而生畏怖以之付贖取
    車，尚有被害人未付款而未遂。故渠等上開所為均犯刑法第三百四十六條第一項
    、第三項之恐嚇取財既遂、未遂罪。被告三人與共犯乙○○間就上述犯罪有犯意
    連絡、行為分擔，為共同正犯。而被告三人多次加重竊盜及恐嚇取財行為，時間
    緊接、方法相同，各觸犯構成要件相同之罪名，依連續犯規定各論以較重之恐嚇
    取財既遂罪及加重竊盜一罪，並均依法加重其刑。而被告三人竊盜之目的即在得
    贖車款，與恐嚇取財間有方法結果之牽連關係，為牽連犯，應從一重之恐嚇取財
    罪論處。又被告丁○○就事實欄二、三、四所示犯行，除另犯同法第三百二十一
    條第一項第三款加重竊盜罪及第三百四十九條第一項收受贓物罪外，就偽造車牌
    號碼部分，因車牌號碼係主管機關依法製作發給，表示已合法納稅之許可證書，
    其復懸掛於竊得之車輛，為已達行使程度，故此部分行為，係犯刑法第二百十二
    條、第二百十六條之偽造許可證及行使偽造許可證罪。而偽造之低度行為應為行
    使之高度行為所吸收，應論以行使偽造許可證罪。而被告丁○○上開加重竊盜罪
    及行使偽造許可證罪之目的，在遂上開恐嚇取財之犯行，此三罪間有方法、結果
    之牽連犯關係，應依刑法第五十五條規定，從一重之恐嚇取財罪處斷。又被告丁○○前開恐嚇取財罪與收受贓物罪間，情節有別，罪名互異，應予分論處罰。又
    被告己○○前於八十二年間因竊盜案件，經本院判處有期徒刑八月，並於八十四
    年經高等法院駁回上訴確定，甫於八十五年九月三十日執行完畢，有本院被告全
    國前案紀錄表在卷可按，其前受有期徒刑執行完畢，於五年以內再犯本件最重本
    刑為有期徒刑以上之罪，為累犯，應依刑法第四十七條之規定加重其刑。爰審酌
    被告己○○、丙○○、丁○○均有前科、素行不佳，此次犯行次數甚多，且犯罪
    頗具計劃性、組織性及分工態樣，又被告均正值青壯年，卻不思正途獲取財物，
    渠等犯行影響社會安全秩序甚巨，惟被告等犯後均尚有悔意等一切情狀，分別量
    處如主文所示之刑。另被告等多次竊盜犯行，已如前述，確有犯罪之習慣，有諭
    知令入勞動場所強制工作之必要，併依刑法第九十條第一項諭知渠等均強制工作
    一年，以資矯正。又扣案如附表三、四竊盜工具一批係供竊盜犯罪之用，基於共
    犯各負全部責任理論，爰依刑法第三十八條第一項第二款沒收。而附表五偽造之
    上開車牌十四面，係被告丁○○所有，且係其供犯罪所用之物，業經其供承在卷
    （參九十年偵字第六二一０號偵查卷第六七頁），同依刑法第三十八條第一項第
    二款沒收。至扣案十萬八千元及車門鎖（連鑰匙）八組部分，係被害人因本件犯
    罪所失之物，非本件被告所有，另扣案鴨舌帽四頂、漁夫帽二頂、藍白相間襯衫
    一件，亦非供犯罪所用或犯罪所得之物，均不為沒收之諭知。
三、據上論斷，應依刑事訴訟法第二百九十九條第一項前段、刑法第二十八條、第三
    百二十一條第三款、第四款、第三百四十六條第一項、第三百四十九條第一項、
    第二百十六條、第二百十二條、第五十五條、第五十六條、第四十七條、第五十
    一條第五款、第三十八條第一項第二款、第九十條、罰金罰鍰提高標準條例第一
    條前段，判決如主文。
    本案經檢察官吳金棟到庭執行職務。
中      華      民      國      九十一      年    一    月    三十一    日
                                    臺灣新竹地方法院刑事第一庭
                                        法  官    彭  淑  苑
右正本證明與原本無異。
如不服本判決，應於判決送達後十日內向本院提出上訴狀( 應附繕本 )，上訴於
臺灣高等法院。
                                        書記官    饒  興  蘭
中      華      民      國      九十一      年    一    月    三十一    日
附錄法條：
中華民國刑法第三百二十一條
 (加重竊盜罪)
犯竊盜罪而有左列情形之一者，處六月以上五年以下有期徒刑：
一  於夜間侵入住宅或有人居住之建築物、船艦，或隱匿其內而犯之者。
二  毀越門扇、牆垣或其他安全設備而犯之者。
三  攜帶兇器而犯之者。
四  結夥三人以上而犯之者。
五  乘火災、水災或其他災害之際而犯之者。
六  在車站或埠頭而犯之者。
前項之未遂罰之。
中華民國刑法第三百四十九條
收受贓物者，處三年以下有期徒刑、拘役或五百元以下罰金。
搬運、寄藏、故買贓物或為擔保者，處五年以下有期徒刑、拘役或科或併
科一千元以下罰金。
因贓物變得之財物，以贓物論。
中華民國刑法第三百四十六條
 (單純恐嚇罪)
意圖為自己或第三人不法之所有，以恐嚇使人將本人或第三人之物交付者
，處六月以上五年以下有期徒刑，得併科一千元以下罰金。
以前項方法得財產上不法之利益，或使第三人得之者，亦同。
前二項之未遂犯罰之。
中華民國刑法第二百一十六條
 (行使偽造變造或登載不實之文書罪)
行使第二百十條至第二百十五條之文書者，依偽造、變造文書或登載不實
事項或使登載不實事項之規定處斷。
中華民國刑法第二百一十二條
 (偽造變造特種文書罪)
偽造、變造護照、旅券、免許證、特許證及關於品行、能力服務或其他相
類之證書、介紹書，足以生損害於公眾或他人者，處一年以下有期徒刑、
拘役或三百元以下罰金。
